【裁判字號】    97,訴,906
【裁判日期】    970919
【裁判案由】    毒品危害防制條例
【裁判全文】
臺灣板橋地方法院刑事判決               97年度訴字第906號
公  訴  人  臺灣板橋地方法院檢察署檢察官
被      告  乙○○
                    （另案在臺灣臺北監獄臺北分監執行中）
選任辯護人  吳義雄律師
上列被告因違反毒品危害防制條例案件，經檢察官提起公訴（96
年度偵字第24068 號），本院判決如下：
    主  文
乙○○犯藥事法第83條第1 項之轉讓禁藥罪，累犯，處有期徒刑
捌月。扣案如附表所示之物沒收。
    事  實
一、乙○○前因施用第二級毒品案件，經本院以93年度易字第23
    5 號判決判處有期徒刑7 月確定；因施用第一級毒品案件，
    經本院以93年度訴更字第9 號判決判處有期徒刑10月確定；
    因施用第二級毒品案件，經本院以93年度易字第1182號判決
    判處有期徒刑9 月確定。上開3 罪所處之刑，另經本院以94
    年度聲字第988 號裁定定應執行刑為有期徒刑2 年，執行至
    95年10月17日假釋出監，迄95年10月23日縮刑期滿未經撤銷
    假釋，未執行之刑以執行論而執行完畢。詎仍不知悔改，明
    知甲基安非他命已經行政院衛生署公告列為禁藥管理，屬藥
    事法所稱之禁藥，不得轉讓，竟仍基於轉讓禁藥之犯意，於
    96年8 月初某日，在臺北縣三重市○○○路288 號111 室丙
    ○○租屋處前，將如附表所示之甲基安非他命1 包，無償轉
    讓予友人丙○○。嗣於96年8 月4 日晚間11時許，警方至丙
    ○○租屋處執行搜索，扣得前揭甲基安非他命1 包，因而循
    線查悉上情。
二、案經臺北縣政府警察局新莊分局報告臺灣板橋地方法院檢察
    署檢察官偵查起訴。
    理  由
一、上開犯罪事實，業據被告乙○○於本院審理時坦承不諱（見
    本院卷第118 頁），核與證人丙○○所證扣案如附表所示之
    甲基安非他命，係於前揭時、地自被告處取得之事實無違（
    見本院卷第114 頁），並有扣案如附表所示之甲基安非他命
    可資佐證，足認被告之自白與事實相符。檢察官起訴時，雖
    以丙○○於警、偵訊時之指證為憑，謂被告係以新臺幣（下
    同）3,000 元將扣案之甲基安非他命販售予丙○○云云，然
    為被告所否認，衡酌丙○○於本院審理時，明確證稱其並未
    向被告購買甲基安非他命（見本院卷第112 、113 頁），己
    身說法前後不一；而其自承於96年8 月4 日為警查獲後，曾
    配合警方對被告為「釣魚」偵查（見本院卷第113 頁），斯
    時證言之憑信性，益徵有疑；且其於警、偵訊時所稱購買甲
    基安非他命之金額一再改變，偵訊時，即先後有2,000 元與
    3,000 元2 種不同說法，所述購買甲基安非他命之單價、數
    量則含糊不清，甚至表示被告僅是幫忙「調貨」云云（見偵
    查卷第8 、9 、33至35頁），說詞容有疑義；反之，如附表
    所示之甲基安非他命僅0.1 公克，丙○○表示其與被告為相
    識近10年之朋友（見本院卷第112 頁），依其等交情，被告
    所為無償轉讓之辯解，尚未悖離常情。施用毒品者，其所稱
    向某人購買之供述，須補強證據以擔保其供述之真實性，俾
    貫澈刑事訴訟無罪推定及嚴格證明之基本原則（最高法院96
    年度臺上字第1029號判決要旨參照）。證人丙○○之證詞，
    既有前揭瑕疵，復無補強證據，即難據為被告販賣甲基安非
    他命之認定。此外，被告本身有施用甲基安非他命之習慣，
    此觀之事實欄所載被告前案紀錄即明，扣案如附表所示之甲
    基安非他命重0.1 公克，數量在供自行施用之合理範圍內，
    是販賣行為，固祇要以營利為目的，將毒品購入或賣出，有
    一於此，其犯罪即為完成（最高法院67年臺上字第2500號判
    例要旨參照），但本案亦無證據足認被告販入之初即有營利
    意圖。罪既有疑，應從有利被告之認定，不得遽認被告有販
    賣甲基安非他命之行為。綜上所述，被告轉讓甲基安非他命
    之犯行，事證明確，應依法論科。
二、按甲基安非他命業經行政院衛生署公告列為禁藥管理，屬藥
    事法第22條第1 項所稱之禁藥，核被告所為，係犯藥事法第
    83條第1 項之轉讓禁藥罪。其持有甲基安非他命之低度行為
    ，應為轉讓之高度行為所吸收，不另論罪。公訴人認被告係
    犯毒品危害防制條例第4 條第2 項之販賣第二級毒品罪，而
    本案並無積極證據足認被告購入甲基安非他命時有營利之意
    圖，或有販售甲基安非他命予丙○○之行為，均已論述如前
    ，檢察官所指尚有未洽，惟因與本院認定之轉讓禁藥行為基
    本社會事實同一，本院仍應予以審理，並變更應適用之法條
    如上。至甲基安非他命固同屬毒品危害防制條例第2 條第2
    項第2 款規定之第二級毒品，被告之行為亦構成毒品危害防
    制條例第8 條第2 項之轉讓第二級毒品罪，然因被告轉讓予
    丙○○之甲基安非他命數量，未達同條例第8 條第6 項加重
    其刑之標準，無法定刑加重後較藥事法第83條第1 項法定刑
    為重之情形，藥事法第83條第1 項轉讓禁藥罪既為毒品危害
    防制條例第8 條第2 項轉讓第二級毒品罪之後法，且為重法
    ，自應優先適用藥事法處斷，併此敘明（最高法院97年度臺
    上字第3490號、97年度臺非字第397 號判決參照）。另被告
    有如事實欄所示之前案紀錄，甫於95年10月23日縮刑期滿執
    行完畢乙節，有臺灣高等法院被告前案紀錄表1 份在卷可稽
    （見本院卷第123 至139 頁），其於有期徒刑執行完畢5 年
    內，故意再犯本件有期徒刑以上之罪，為累犯，應依刑法第
    47條第1 項之規定加重其刑。爰審酌被告轉讓禁藥戕害他人
    身心健康，所為非是，但轉讓之數量非多，且事後坦承犯行
    ，犯後態度尚無不良，暨其犯罪之動機、目的、手段、素行
    等一切情狀，量處如主文所示之刑。扣案如附表所示之物，
    乃屬違禁物之甲基安非他命，除鑑驗用罄部分外，餘應依刑
    法第38條第1 項第1 款之規定予以沒收。
據上論斷，應依刑事訴訟法第299 條第1 項前段、第300 條，藥
事法第83條第1 項，刑法第11條前段、第47條第1 項、第38條第
1 項第1 款，判決如主文。
本案經檢察官馬凱蕙到庭執行職務。
中    華    民    國    97    年    9     月    19    日
                  刑事第十四庭  審判長法  官  林海祥
                                      法  官  汪怡君
                                      法  官  許炎灶
上列正本證明與原本無異。
如不服本判決，應於判決送達後10日內向本院提出上訴狀（應附
繕本），其未敘述上訴理由者，應於上訴期間屆滿後20日內補提
理由書狀於本院，上訴於臺灣高等法院。
                                      書記官  屠衛民
中    華    民    國    97    年    9     月    19    日
附錄本案論罪科刑所引法條：藥事法第83條第1 項。
藥事法第83條
明知為偽藥或禁藥，而販賣、供應、調劑、運送、寄藏、牙保、
轉讓或意圖販賣而陳列者，處7 年以下有期徒刑，得併科新臺幣
5 百萬元以下罰金。
犯前項之罪，因而致人於死者，處7 年以上有期徒刑，致重傷者
，處3 年以上12年以下有期徒刑。
因過失犯第1 項之罪者，處2 年以下有期徒刑、拘役或科新臺幣
30萬元以下罰金。
第1 項之未遂犯罰之。
附表：
┌──┬──────┬──┬──┬─────────────────────┐
│編號│品        名│數量│單位│備                                      註│
├──┼──────┼──┼──┼─────────────────────┤
│ 01 │甲基安非他命│ 1  │ 包 │甲基安非他命（淨重0.1 公克，取樣0.013 公│
│    │            │    │    │  克）。                                  │
│    │            │    │    │含極微量甲基安非他命殘渣且未能析離之外包│
│    │            │    │    │  裝1 個，應併予沒收。                    │
│    │            │    │    │卷附臺灣檢驗科技股份有限公司97年8 月21日│
│    │            │    │    │  濫用藥物檢驗報告1 份參照（甲○96毒偵6000│
│    │            │    │    │  偵查卷第30頁參照）。                    │
└──┴──────┴──┴──┴─────────────────────┘


司法院資訊處製作；財團法人民間司法改革基金會備份。
